【裁判字號】    92,裁,1153
【裁判日期】    920821
【裁判案由】    地價稅
【裁判全文】
最  高  行  政  法  院  裁  定                  九十二年度裁字第一一五三號
    上  訴  人  甲○○
    被 上訴 人  臺南縣稅捐稽徵處
    代  表  人  乙○○
右當事人間因地價稅事件，上訴人不服中華民國九十一年七月三日高雄高等行政法院
九十一年度訴字第八十七號判決，提起上訴。本院裁定如左：
    主  文
上訴駁回。
上訴審訴訟費用由上訴人負擔。
    理  由
按對於高等行政法院判決上訴，非以其違背法令為理由，不得為之，行政訴訟法第二
百四十二條定有明文。是當事人依行政訴訟法第二百四十三條第一項規定，以高等行
政法院判決有不適用法規或適用法規不當為上訴最高行政法院之理由時，其上訴狀或
理由書應有具體之指摘，並揭示該法規之條項或其內容。若係成文法以外之法則，應
揭示該法則之意旨。倘為司法院解釋、或本院之判例，則應揭示該判解之字號或其內
容。上訴狀或理由書如未依此項方法表明者，即難認為已對高等行政法院判決之違背
法令有具體之指摘，其上訴自難認為合法。本件上訴人對於高雄高等行政法院九十一
年度訴字第八十七號判決提起上訴，仍執與原審相同之主張，即以系爭座落臺南縣後
壁鄉○○○段一四九二地號等系爭三十三筆土地，其應有部分各五分之四，既經上訴
人與原出賣人林昭文等三人調解成立，約定將系爭土地之買賣契約予以解除，回復原
狀，亦即回復原土地所有權人林昭文等三人之名義，故自民國八十四年九月七日調解
筆錄成立起，上訴人已非系爭土地之實際所有權人，而地價稅之納稅義務人應為土地
之實際所有權人，自不得再對其課徵系爭土地地價稅等語，資為論據。原審法院以調
解筆錄雖於八十四年九月七日成立，但上訴人並未持向地政事務所辦理所有權移轉登
記，直至八十八年十一月十一日由臺灣臺南地方法院執行拍賣，拍定核發權利移轉證
明，始於同年、月二十九日完成移轉登記，系爭土地於八十四年度至八十七年度期間
，仍登記為上訴人所有之事實，業經原審法院審認明確，則被上訴人以上訴人為系爭
土地八十四年度至八十七年度之地價稅納稅義務人，對之課徵地價稅，核與土地稅法
第三條第一項第一款、行為時土地稅法施行細則第二十條規定相合。上訴人復以其主
觀法律見解爭執，惟就原審判決以上訴人起訴為無理由，駁回上訴人之起訴，究有何
違背法令，未能為具體說明。從而上訴人指摘原審判決違背法令，核無足採，揆諸首
揭說明，其上訴難謂合法，應予駁回。
據上論結，本件上訴為無理由，爰依行政訴訟法第二百四十九條第一項前段、第一百
零四條、民事訴訟法第九十五條、第七十八條，裁定如主文。
中    華    民    國    九十二      年      八        月    二十一      日
                    最 高 行 政 法 院  第 四 庭
                                審 判 長 法  官      廖  政  雄
                                         法  官      趙  永  康
                                         法  官      林  清  祥
                                         法  官      鍾  耀  光
                                         法  官      姜  仁  脩
右  正  本  證  明  與  原  本  無  異
                                         法院書記官  莊  俊  亨
中    華    民    國    九十二      年      八        月    二十一      日


司法院資訊處製作；財團法人民間司法改革基金會備份。
